【裁判字號】    99,交易,470
【裁判日期】    990730
【裁判案由】    過失傷害
【裁判全文】
臺灣臺北地方法院刑事判決             99年度交易字第470號
公  訴  人  臺灣臺北地方法院檢察署檢察官
被      告  甲○
上列被告因過失傷害案件，經檢察官提起公訴（九十九年度偵字
第一○七○五號），本院判決如下：
    主      文
甲○因過失傷害人，處拘役伍拾伍日，如易科罰金，以新臺幣壹
仟元折算壹日。
    事實及理由
一、本案犯罪事實除引用如附件所示之起訴書之記載外，另補充
    記載如下：當時天候雨、夜間有照明、柏油路面濕潤無缺陷
    、無障礙物、視距良好、並無不能注意之情形，甲○之呼氣
    酒精濃度為每公升零點五七毫克（甲○所涉公共危險罪部分
    業經本院新店簡易庭於民國九十九年四月十六日以九十九年
    度店交簡字第一五五號簡易判決判處罰金新臺幣八萬元，緩
    刑二年確定）。
二、證據名稱：
(一)被告甲○於警詢、偵查及本院審理中之自白。
(二)告訴人乙○○之指訴。
(三)天主教耕莘醫院診斷證明書。
(四)道路交通事故現場圖、道路交通事故調查報告表(一)、(二)、道
    路交通事故調查筆錄、酒精測定紀錄表、臺北縣政府警察局
    舉發違反道路交通管理事件通知單、車損及現場照片列印資
    料。
三、核被告所為，係犯刑法第二百八十四條第一項前段之過失傷
    害罪。又被告在肇事後，於犯罪未被任何有偵查犯罪職權之
    機關或公務員發覺前，不逃避接受裁判，且於警員據報前往
    現場處理時在場，並當場承認為肇事人，有臺北縣政府警察
    局新店分局道路交通事故肇事人自首情形紀錄表在卷足憑（
    見九十九年度偵字第一○七○五號偵查卷宗第三十五頁），
    對於未發覺之罪自首而接受裁判，爰依刑法第六十二條前段
    之規定減輕其刑。再被告為汽車駕駛人，因其酒醉駕車之駕
    駛行為致告訴人受傷，被告依法應負過失傷害之刑事責任，
    爰依道路交通管理處罰條例第八十六條第一項之規定，加重
    其刑，並依法先加後減。爰審酌被告之品行、本案車禍係因
    被告酒後駕車上路而發生，致告訴人受有傷害、告訴人所受
    傷害之程度、被告之生活狀況、五專畢業之智識程度，及被
    告於犯罪後雖有意願與告訴人和解，然雙方對和解金額認知
    落差過大而無法達成和解，暨被告於本院審理中坦承犯行之
    態度等一切情狀，量處如主文所示之刑，並諭知易科罰金之
    折算標準。
四、本案為諭知拘役得易科罰金之有罪判決，爰依刑事訴訟法第
    三百十條之一之規定為判決之記載，附此敘明。
據上論斷，應依刑事訴訟法第二百八十四條之一、第二百九十九
條第一項前段、第三百十條之一第一項、第二項，道路交通管理
處罰條例第八十六條第一項，刑法第二百八十四條第一項前段、
第六十二條前段、第四十一條第一項前段，刑法施行法第一條之
一第一項、第二項前段，判決如主文。
本案經檢察官鄭深元到庭執行職務
中    華    民    國    99    年    7     月    30    日
                  交通法庭  法  官  黃紹紘
以上正本證明與原本無異。
如不服本判決應於收受送達後十日內向本院提出上訴書狀，並應
敘述具體理由；其未敘述上訴理由者，應於上訴期間屆滿後二十
日內向本院補提理由書（均須按他造當事人之人數附繕本）「切
勿逕送上級法院」。告訴人或被害人如對於本判決不服者，應具
備理由請求檢察官上訴，其上訴期間之計算係以檢察官收受判決
正本之日期為準。
                            書記官  陳靜君
中    華    民    國    99    年    8     月    4     日
附錄本案論罪科刑所犯法條全文
刑法第二百八十四條
因過失傷害人者，處六月以下有期徒刑、拘役或五百元以下罰金
，致重傷者，處一年以下有期徒刑、拘役或五百元以下罰金。
從事業務之人，因業務上之過失傷害人者，處一年以下有期徒刑
、拘役或一千元以下罰金，致重傷者，處三年以下有期徒刑、拘
役或二千元以下罰金。
附件：
臺灣臺北地方法院檢察署檢察官起訴書
                                     99年度偵字第10705號
    被      告  甲○    男  41歲（民國○○年○月○○日生）
                        住臺北縣新店市○○街11巷30號2樓
                        國民身分證統一編號：Ｚ000000000號
上列被告因過失傷害案件，已經偵查終結，認應該提起公訴，茲
將犯罪事實及證據並所犯法條分敘如下：
        犯罪事實
一、甲○（所涉酒後駕車之公共危險部分另經聲請簡易判決處刑
    ）明知服用酒類不能安全駕駛動力交通工具，於民國99年2
    月16日晚間10時至翌日凌晨1時10分間，在臺北縣新店市○
    ○路一帶之綠灣社區內飲酒，竟未待體內酒精成分消退，旋
    於飲酒完畢後，駕駛車牌號碼4571-KC號自用小客車上路，
    嗣於99年2月17日凌晨1時25分許，沿臺北縣新店市○○路由
    西往東方向行駛，行經臺北縣新店市○○路與如意街口時，
    本應注意飲用酒類後吐氣所含酒精成份超過每公升0.25毫克
    者不得駕車之規定，以避免發生危險，且在劃有分向限制線
    之路段，不得駛入來車之車道內，而依當時情形並無不能注
    意之情事，竟疏未注意，於酒後判斷及反應能力劣於平時之
    情形下，駕駛失序，貿然將車輛跨越分向限制線駛入對向車
    道內，適乙○○駕駛車牌號碼AN-0525號自用小客車自對向
    車道行駛而來，避煞不及，遂而撞上，致乙○○受有頭部及
    胸部挫傷之傷害。甲○肇事後，於警方到場處理時，報明其
    為肇事者，說明事發經過，並自首接受調查。
二、案經乙○○告訴暨臺北縣政府警察局新店分局報告偵辦。
        證據並所犯法條
一、證據清單及待證事實
┌──┬──────────┬────────────┐
│編號│證據方法            │待證事實                │
├──┼──────────┼────────────┤
│1   │被告甲○於警詢時及偵│犯罪事實欄所載之全部犯罪│
│    │查中之自白          │事實。                  │
├──┼──────────┼────────────┤
│2   │告訴人乙○○於警詢時│犯罪事實欄所載之全部犯罪│
│    │及偵查中之指訴      │事實。                  │
├──┼──────────┼────────────┤
│3   │耕莘醫院診斷證明書  │告訴人受有前開傷害之事實│
│    │                    │。                      │
├──┼──────────┼────────────┤
│4   │1.道路交通事故現場圖│被告於前開時間駕車行經肇│
│    │2.道路交通事故調查筆│事地點時，因飲酒後駕駛失│
│    │  錄                │序，貿然跨越分向限制線駛│
│    │3.道路交通事故調查報│入對向車道，不慎與告訴人│
│    │  告表（一）（二）  │駕駛車輛發生車禍之事實。│
│    │4.車損及現場相片共12│                        │
│    │  張                │                        │
│    │5.呼氣酒精濃度測試列│                        │
│    │  印單              │                        │
└──┴──────────┴────────────┘
二、核被告甲○所為，係犯刑法第284條第1項前段之過失傷害罪
    嫌。再被告肇事後，於警方到場處理時，坦承其為肇事者不
    逃避而接受調查，有臺北縣政府警察局道路交通事故肇事人
    自首情形紀錄表1紙存卷可按，其舉已合於刑法第62條前段
    所定對於未發覺之犯罪自首而接受裁判之要件，請審酌依該
    條規定減輕其刑。
三、依刑事訴訟法第251條第1項提起公訴。
    此  致
臺灣臺北地方法院
中    華    民    國    99    年    6     月    26    日
                        檢 察 官    李  宇  銘
本件正本證明與原本無異
中    華    民    國    99    年    7     月     5    日
                        書 記 官    黃  星  雅
附錄本案所犯法條全文
中華民國刑法第284條
（過失傷害罪）
因過失傷害人者，處 6 月以下有期徒刑、拘役或 5 百元以下罰
金，致重傷者，處 1 年以下有期徒刑、拘役或 5 百元以下罰金
。
從事業務之人，因業務上之過失傷害人者，處 1 年以下有期徒
刑、拘役或 1 千元以下罰金，致重傷者，處 3 年以下有期徒刑
、拘役或 2 千元以下罰金。

司法院資訊處製作；財團法人民間司法改革基金會備份。
